【裁判字號】    88,易,1376
【裁判日期】    890117
【裁判案由】    違反槍砲彈藥刀械管制條例
【裁判全文】
台灣彰化地方法院刑事判決                        八十八年度易字第一三七六號
    公  訴  人  臺灣彰化地方法院檢察署檢察官
    被      告  甲○○
右列被告因違反槍砲彈藥刀械管制條例案件，經檢察官提起公訴（八十八年度偵字第
八一一四號），本院判決如左：
        主  文
甲○○未經許可，持有刀械，累犯，處有期徒刑月。如易科罰金，以佰元折算壹
日。
扣案之蝴蝶刀壹把，沒收。
        事  實
一、甲○○前曾有多次犯違反麻醉藥品管理條例罪等案件前科，其中於八十二年間因
    犯違反麻醉藥品管理條例罪經本院於八十三年五月九日判處有期徒刑八月確定，
    甫於八十四年十月十八日假釋期滿，執行完畢，詎不知悔改，自八十六年間起，
    取得為槍砲彈藥刀械管制條例所列管之蝴蝶刀一把後，即在彰化縣田中鎮○○里
    ○○街五九號處未經許可，持有之。迄八十八年八月七日下午三時十分許在上揭
    處所持有中，為警當場查獲，並扣得上開蝴蝶刀一把。
二、案經南投縣警察局報請台灣彰化地方法院檢察署檢察官偵查起訴。
        理  由
一、訊據被告甲○○固坦承有於前開時地未經許可持有扣案蝴蝶刀一把，惟辯稱：伊
    不知該該種刀械係屬管制品云云。惟查蝴蝶刀業據內政部警政署於八十一年八月
    十日以（八一）台內警字第八一八二二八一號函公告禁止製造、販賣、運輸、持
    有或陳列在案，被告自難諉稱不知屬管制刀械，其所辯無從採取。又扣案之蝴蝶
    刀經送彰化縣警察局鑑定結果，確係屬槍砲彈藥刀械管制條例所管制之刀械，此
    有該局八十八年九月二十日八八彰警保字第八五四四五號函在卷可憑。是本案事
    證已臻明確，被告犯行洵堪認定。
二、核被告所為，係犯槍砲彈藥刀械管制條例第十四條第三項之未經許可持有刀械罪
    。又查被告於八十二年間因犯違反麻醉藥品管理條例罪案件，經本院於八十三年
    五月九日判處有期徒刑八月確定，甫於八十四年十月十八日假釋期滿，執行完畢
    之事實，有被告全國前案紀錄表及台灣彰化地方法院檢察署刑案資料查註紀錄表
    各一份可憑，其於五年內再犯本件有期徒刑以上之罪，為累犯，應依刑法第四十
    七條之規定，加重其刑。爰審酌被告之品行、犯罪之動機、手段，及犯罪後之態
    度等一切情狀，量處如主文所示之刑，並諭知易科罰金之折算標準，以示懲儆。
    扣案之蝴蝶刀一把係違禁物，並依法宣告沒收之。
據上論斷，應依刑事訴訟法第二百九十九條第一項前段，槍砲彈藥刀械管制條例第十
四條第三項，刑法第十一條前段、第四十七條、第四十一條、第三十八條第一項第一
款，罰金罰鍰提高標準條例第二條，判決如主文。
中      華      民      國    八十九    年      一      月     十七     日
                                臺灣彰化地方法院刑事第三庭
                                      法      官   蔡紹良
右正本證明與原本無異。
如不服本判決，應於判決送達後十日內向本院提出上訴狀( 須附繕本 )。
                                      法院書記官   鐘麗芳
中    華    民    國      八十九      年       一      月     十八      日
槍砲彈藥刀械管制條例第十四條第三項：
未經許可，持有或意圖販賣而陳列刀械者，處一年以下有期徒刑、拘役或新臺幣五
十萬元以下罰金。第一項及第二項之未遂犯罰之。


司法院資訊處製作；財團法人民間司法改革基金會備份。
